# 实证网络探索

*进行某个实证网络度分布的幂律拟合*

下面我们将针对经济物理学家合作网的度分布进行幂律拟合。

```{r setup-author}
papers_authors <- read_tsv(
  "datasets/经济物理学家合作网络/paperID_authorID.txt",
  col_names = c("paper_id", "author_id")
) %>%
  # index of 0 is not supported in R
  mutate_all(~ . + 1)
num_authors <- n_distinct(papers_authors$author_id)
author_matrix <- matrix(0, num_authors, num_authors)
# get matrix values
papers <- unique(papers_authors$paper_id)
authors_coop <- tibble()
for (paper in papers) {
  paper_authors <- filter(papers_authors, paper_id == paper)
  if (nrow(paper_authors) <= 1)
    next
  paper_coop <- expand_grid(
    author1 = paper_authors$author_id,
    author2 = paper_authors$author_id
  ) %>%
    filter(author1 != author2) %>%
    add_column(n = 1)
  authors_coop <- bind_rows(authors_coop, paper_coop)
}
authors_coop <- authors_coop %>%
  group_by(author1, author2) %>%
  summarise(n = sum(n)) %>%
  ungroup()
# construct a non-weighted adjacency matrix
author_matrix[as.matrix(select(authors_coop, starts_with("author")))] <- 1
author_graph_raw <- graph_from_adjacency_matrix(author_matrix, "undirected")
# find the largest connected components
author_graph <- decompose(author_graph_raw) %>%
  enframe(name = "id", value = "graph") %>%
  mutate(num_vertices = map_dbl(graph, vcount)) %>%
  filter(num_vertices == max(num_vertices)) %>%
  pluck("graph", 1)
```

图\@ref(fig:visualize-author)给出了经济物理学家合作网的可视化结果（已去除孤立节点，即度为0的节点，下同）。

```{r visualize-author, fig.width=6, fig.height=6, fig.cap="经济物理学家合作网可视化"}
par(mar = c(0, 0, 0, 0) + 0.1)
plot(
  author_graph,
  layout = layout_with_kk,
  vertex.color = "black",
  vertex.size = 1,
  vertex.label = NA,
  edge.curved = 0
)
```

图\@ref(fig:degree-distribution-author)分别给出了在原始坐标轴和双对数坐标轴下的度分布图。根据双对数情况下的分布图，可以大致看出来图形呈一条直线，因此基本适合进行幂律分布拟合。

```{r degree-distribution-author, fig.width=6, fig.height=4, fig.cap="度分布图。A：原始坐标轴；B：双对数坐标轴。"}
deg_dis <- tibble(
  freq = degree_distribution(author_graph),
  k = seq(0, by = 1, length.out = length(freq))
) %>%
  filter(k != 0)
plot_grid(
  ggplot(deg_dis, aes(k, freq)) +
    geom_point(color = "lightblue") +
    labs(y = expression(P(k))) +
    theme_few(),
  ggplot(deg_dis, aes(k, freq)) +
    geom_point(color = "lightblue") +
    labs(y = expression(paste(log[10], P(k), sep = ""))) +
    theme_few() +
    scale_x_log10() +
    scale_y_log10(),
  ncol = 1,
  labels = "AUTO"
)
```

最后，采用Clauset、Shalizi和Newman三人在2009年的文章中提到的方法对网络的度分布做幂律拟合，表\@ref(tab:fit-power-law)中给出了拟合的结果。

```{r fit-power-law}
fit_results <- fit_power_law(degree(author_graph)) %>%
  as_tibble()
fit_results %>%
  select(alpha, logLik, KS.p) %>%
  knitr::kable(
    digits = 3,
    col.names = c("$\\gamma$", "log likelihood", "$p$"),
    caption = "幂律拟合统计结果小结"
  )
```

注意到$p$值大于0.05，从统计意义上看，模型的拟合结果很好。所以，经济物理学家合作网的度分布服从$\gamma$值为`r round(fit_results$alpha, 3)`的幂律分布，即`r str_glue("$P(k)\\propto e^{{-{round(fit_results$alpha, 3)}}}$")`。
