# 实证网络探索

*进行某个实证网络度分布的幂律拟合*

下面我们将针对经济物理学家合作网的度分布进行幂律拟合。

```{r setup-author}
paper_authors <- read_tsv(
  "datasets/经济物理学家合作网络/paperID_authorID.txt",
  col_names = c("paper_id", "author_id")
)
author_edges <- tibble()
papers <- unique(paper_authors$paper_id)
for (paper in papers) {
  authors <- paper_authors %>%
    filter(paper_id == paper) %>%
    pull(author_id)
  if (length(authors) > 1) {
    author_subgraph <- expand_grid(n1 = authors, n2 = authors) %>%
      filter(n1 < n2)
    author_edges <- bind_rows(author_edges, author_subgraph)
  }
}
author_edges <- unique(author_edges) %>%
  # igraph does not allow vertex id to be zero, all plus 1
  mutate_all(~ . + 1) %>%
  as.matrix()
author_graph <- graph_from_edgelist(author_edges, directed = FALSE)
author_graph <- delete_vertices(
  simplify(author_graph),
  which(degree(author_graph) == 0)
)
```

图\@ref(fig:visualize-author)给出了经济物理学家合作网的可视化结果（已去除孤立节点，即度为0的节点，下同）。

```{r visualize-author, fig.cap="经济物理学家合作网可视化"}
par(mar = c(0, 0, 0, 0) + 0.1)
plot(
  author_graph,
  layout = layout_with_kk,
  vertex.color = "black",
  vertex.size = 1,
  vertex.label = NA,
  edge.curved = 0
)
```

再看看这个网络的度分布情况，图\@ref(fig:degree-distribution-author)分别给出了再原始坐标轴和双对数坐标轴下的度分布图。根据双对数情况下的分布图，可以大致看出来图形呈一条直线，因此基本适合进行幂律分布拟合。

```{r degree-distribution-author, fig.cap="度分布图。A：原始坐标轴；B：双对数坐标轴。"}
deg_dis <- tibble(
  freq = degree_distribution(author_graph),
  k = seq(0, by = 1, length.out = length(freq))
) %>%
  filter(k != 0)
plot_grid(
  ggplot(deg_dis, aes(k, freq)) +
    geom_point(color = "lightblue") +
    labs(y = expression(P(k))) +
    theme_few(base_family = "Arial"),
  ggplot(deg_dis, aes(k, freq)) +
    geom_point(color = "lightblue") +
    labs(y = expression(paste(log[10], P(k), sep = ""))) +
    theme_few(base_family = "Arial") +
    scale_x_log10() +
    scale_y_log10(),
  ncol = 1,
  labels = "AUTO"
)
```

最后，情况符合预期。我们去掉了度分布值中度为0的数据，采用Clauset、Shalizi和Newman三人在2009年的文章中提到的方法进行幂律拟合，表\@ref(tab:fit-power-law)中给出了拟合的结果。

```{r fit-power-law}
fit_results <- fit_power_law(fit_power_law(deg_dis$freq)) %>%
  as_tibble()
fit_results %>%
  select(alpha, logLik, KS.p) %>%
  knitr::kable(
    digits = 3,
    col.names = c("$\\gamma$", "log likelihood", "$p$"),
    caption = "幂律拟合统计结果小结"
  )
```

注意到$p$值大于0.05，从统计意义上看，模型的拟合结果很好。所以，经济物理学家合作网的度分布服从$\gamma$值为`r round(fit_results$alpha, 3)`的幂律分布，即`r str_glue("$P(k)\\propto e^{{-{round(fit_results$alpha, 3)}}}$")`。
